【裁判字號】    98,訴,3202
【裁判日期】    981030
【裁判案由】    毒品危害防制條例
【裁判全文】
臺灣板橋地方法院刑事判決             98年度訴字第3202號
公  訴  人  臺灣板橋地方法院檢察署檢察官
被      告  甲○○
上列被告因違反毒品危害防制條例案件，經檢察官提起公訴（九
十八年度毒偵字第五四五七號），被告就被訴事實為有罪陳述，
本院改行簡式審判程序審理，判決如下：
    主  文
甲○○施用第一級毒品，累犯，處有期徒刑捌月；又施用第二級
毒品，累犯，處有期徒刑伍月。應執行有期徒刑壹年。
    事  實
一、甲○○前因施用毒品案件，經本院以八十七年度毒聲字第二
    五四四號裁定送勒戒所觀察、勒戒後，因認無繼續施用傾向
    ，而經臺灣板橋地方法院檢察署檢察官以八十七年度偵字第
    二一五一八號為不起訴處分確定（起訴書誤載八十七年度偵
    字第一六七三二、二二八七○號）；再於八十八年間因施用
    毒品案件，經本院以八十八年度毒聲字第四七四二號裁定送
    觀察、勒戒後，認有繼續施用毒品之傾向，再經本院以八十
    八年度毒聲字第五一五二號裁定令入戒治處所施以強制戒治
    ，經本院以八十九年度毒聲字第一六０號停止戒治出監，所
    餘戒治期間付保護管束，於保護管束期間再因施用毒品案件
    ，經本院以八十九年度毒聲字第二七六五號裁定撤銷停止戒
    治，再令入戒治處所施以強制戒治，並於九十年二月二十六
    日強制戒治期滿出監，而其施用毒品犯行，並由同署檢察官
    提起公訴，經本院以九十年度易字第一六六一號判處有期徒
    刑七月、七月，應執有期徒刑一年確定；又於九十二年間因
    施用毒品案件，經本院以九十二年度毒聲字第二四五四號裁
    定送強制戒治，於九十三年一月九日因法律修正施行而停止
    戒治出所執行完畢，而其施用毒品犯行，並由同署檢察官提
    起公訴，經本院以九十二年度簡字第二五六九號判處有期徒
    刑六月確定、於九十五年間因施用毒品案件，經本院以九十
    五年度訴字第四三一號判處有期徒刑八月確定，於九十六年
    六月二十六日假釋出監付保護管束，至九十六年十月十六日
    保護管束期滿未經撤銷假釋，其未執行之刑以已執行論而執
    行完畢。詎其猶不知悔悟並戒絕毒癮，復基於施用第一級毒
    品海洛因、第二級毒品甲基安非他命之犯意，於九十八年五
    月二十六日上午六、七時許，在臺北縣中和市○○路三六六
    號二樓居所，以將甲基安非他命置於鋁箔紙燒烤吸食其煙霧
    之方式，施用甲基安非他命一次；又於九十八年五月二十六
    日中午，在上址居所內，以將海洛因摻水置入針筒內施打之
    方式，施用海洛因一次。嗣於九十八年五月二十七日下午四
    時三十分許，在臺北縣中和市○○路四六九號巷口為警查獲
    ，經採集其尿液送驗結果鴉片類（嗎啡）及安非他命類均呈
    陽性反應，而查悉上情。
二、案經臺北縣政府警察局中和第二分局移送臺灣板橋地方法院
    檢察署檢察官偵查起訴，本院改行簡式審判程序審理。
    理  由
一、訊據被告甲○○對於在上揭時、地施用海洛因、甲基安非他
    命之犯行均坦承不諱。被告為警查獲後所採之尿液，分別以
    ＥＩＡ酵素免疫分析法初驗、ＧＣ／ＭＳ氣相層析質譜儀法
    確認複驗後均呈鴉片類（嗎啡）、安非他命類之陽性反應，
    此有卷附九十八年七月七日臺灣檢驗科技股份有限公司濫用
    藥物檢驗報告書一紙（見偵卷第六頁）足稽。按依現行（修
    正後）毒品危害防制條例就施用毒品者，祇於「初犯」及「
    五年後再犯」二種情形，有其追訴條件之限制，即須於初犯
    經觀察、勒戒或強制戒治釋放後，五年內均無施用毒品之行
    為，始能認其前所實施之觀察、勒戒或強制戒治已足遮斷毒
    癮，而得於五年後再犯時，再予適用初犯之規定，重行觀察
    、勒戒等程序。倘五年內已經再犯，被依法追訴處罰，縱其
    第三次（或第三次以上）施用毒品之時間在初犯釋放五年以
    後，即與「五年後再犯」之情形有別，且因已於「五年內再
    犯」，顯見其再犯率甚高，原實施觀察、勒戒或強制戒治，
    已無法收其實效，而無五年戒斷期之存在，自無再經觀察、
    勒戒及強制戒治之必要，應得逕行追訴處罰，此有最高法院
    九十五年度台上字第一○七一號判決足資參照。查被告前因
    施用毒品案件，經本院以八十七年度毒聲字第二五四四號裁
    定送勒戒所觀察、勒戒後，因認無繼續施用傾向，而經臺灣
    板橋地方法院檢察署檢察官以八十七年度偵字第二一五一八
    號為不起訴處分確定（起訴書誤載八十七年度偵字第一六七
    三二、二二八七○號）；再於八十八年間因施用毒品案件，
    經本院以八十八年度毒聲字第四七四二號裁定送觀察、勒戒
    後，認有繼續施用毒品之傾向，再經本院以八十八年度毒聲
    字第五一五二號裁定令入戒治處所施以強制戒治，嗣經本院
    以八十九年度毒聲字第一六０號停止戒治出監，所餘戒治期
    間付保護管束，於保護管束其間再因施用毒品案件，經本院
    以八十九年度毒聲字第二七六五號裁定撤銷停止戒治，再令
    入戒治處所施以強制戒治，並於九十年二月二十六日強制戒
    治期滿出監，而其施用毒品犯行，並由同署檢察官提起公訴
    ，經本院以九十年度易字第一六六一號判處有期徒刑七月、
    七月，應執有期徒刑一年確定；又於九十二年間因施用毒品
    案件，經本院以九十二年度簡字第二五六九號判處有期徒刑
    六月確定，此有臺灣高等法院被告前案紀錄表及在監在押全
    國紀錄表附卷可按。被告本次再犯施用毒品犯行，依上揭最
    高法院判決意旨，顯非五年後再犯，自合於毒品危害防制條
    例第二十三條第二項之起訴條件。被告出於自由意志之自白
    與事實相符，事證明確，犯行洵堪認定，應依法論科。
二、被告於上揭強制戒治執行完畢釋放後，再犯本件施用毒品之
    犯行，核其施用第一級毒品海洛因，所為係犯毒品危害防制
    條例第十條第一項之施用第一級毒品罪；被告施用第二級毒
    品甲基安非他命，所為係犯同條例第十條第二項之施用第二
    級毒品罪。其施用前非法持有海洛因、甲基安非他命之行為
    ，為施用毒品之當然手段，應為施用毒品之行為所吸收，均
    不另論罪。被告所犯上揭施用第一級毒品、第二級毒品罪，
    犯意各別，行為互殊，應予分論併罰。被告前有事實欄所載
    之前科犯行，最近一次徒刑之執行完畢紀錄係九十六年十月
    十六日，此有上開被告前案紀錄表在卷可稽，被告於五年以
    內，故意再犯本件最重本刑為有期徒刑以上之罪，應依刑法
    第四十七條第一項之規定，論以累犯，並加重其刑。爰審酌
    被告屢次施用毒品而不思悔改，品行不端，意志力薄弱，其
    施用毒品經強制戒治後，仍無法斷絕施用毒品惡習，若非將
    其處以較長之刑期，與社會上毒品來源隔離，使其能深自反
    省，斷絕與毒品之接觸，不足以改正施用毒品惡習，並懲所
    犯及被告犯罪後對於施用毒品之犯行，已經坦承，態度良好
    、已在施用美沙冬替代療法戒除毒癮等一切情狀，分別量處
    如主文所示之刑，以資懲儆，並定其應執行之刑。
據上論斷，應依刑事訴訟法第二百七十三條之一第一項、第二百
九十九條第一項前段，毒品危害防制條例第十條第一項、第二項
，刑法第十一條前段、第四十七條第一項、第五十一條第五款、
，判決如主文。
本案經檢察官黃怡華到庭執行職務。
中    華    民    國    98    年    10    月    30    日
                    臺灣板橋地方法院刑事第十六庭
                               法  官  王綽光
以上正本證明與原本無異
如不服本判決應於收受判決後10日內向本院提出上訴書狀，並
應敘述具體理由。其未敘述上訴理由者，應於上訴期間屆滿後
20日內向本院補提理由書（均須按他造當事人之人數附繕本）
「切勿逕送上級法院」。
                               書記官  許清秋
中    華    民    國    98    年    11    月    4     日
附錄本案論罪科刑法條全文：
毒品危害防制條例第10條
施用第一級毒品者，處6月以上 5 年以下有期徒刑。
施用第二級毒品者，處3年以下有期徒刑。


司法院資訊處製作；財團法人民間司法改革基金會備份。
